臺灣基隆地方法院刑事判決　　　　　　　 94年度訴字第880號
公　訴　人　臺灣基隆地方法院檢察署檢察官
被　　　告　甲○○
上列被告因違反毒品危害防制條例案件，經檢察官提起公訴（94
年度毒偵字第2426號），被告為有罪之陳述，本院合議庭裁定由
受命法官獨任以簡式審判程序進行審理，並判決如下：
    主  文
甲○○連續施用第一級毒品，累犯，處有期徒刑壹年。扣案之第
一級毒品海洛因（淨重零點貳伍公克）併同無法析離之分裝袋壹
只，沒收銷燬之；注射針筒及吸管各壹支，均沒收。
    事  實
一、甲○○前因施用毒品案件，經送觀察、勒戒後，因認有繼續
    施用毒品傾向，令入戒治處所施以強制戒治，於民國89年7
    月25日停止戒治付保護管束，於90年2 月23日（起訴書誤載
    為90年3 月29日）管束期滿執行完畢，經臺灣基隆地方法院
    檢察署檢察官於90年3 月29日，以90年度戒毒偵字第25號為
    不起訴處分確定。又因施用毒品案件，經上開檢察署檢察官
    聲請強制戒治並提起公訴，戒治部分自91年5 月21日起執行
    ，92年5月21日執行完畢釋放（起訴書誤載為92年6月1 日）
    ，起訴部分經本院以91年度訴字第163號判決分別判處有期
    徒刑10月、6月，應執行有期徒刑1年2月確定。再因施用毒
    品案件，經本院以92年度訴字第607號判決判處有期徒刑10
    月確定。上開二案徒刑接續執行，於94年6月17日縮短刑期
    假釋出監，於94年8月25日假釋期滿，未經撤銷假釋，未執
    行之刑，以已執行論。
二、甲○○不思戒除毒癮，猶基於施用第一級毒品海洛因之概括
    犯意，自94年9月4日起，至同年11月底止，在基隆市○○○
    路100之2號住處，以注射針筒施打右手臂皮下之方式，連續
    施用第一級毒品海洛因，平均每十日施用一次。為警於94年
    9月5日下午5時25分許，在基隆市○○街303號前查獲，當場
    扣得第一級毒品海洛因命1 包（淨重0.25公克）及其所有供
    施用海洛因之注射針筒與吸管各1 支。經警採集其尿液送驗
    ，結果呈海洛因之嗎啡陽性反應，而悉上情。
三、案經基隆市警察局第一分局報告臺灣基隆地方法院檢察署檢
    察官偵查起訴。
    理  由
壹、程序事項
    查本件被告甲○○所犯者非為死刑、無期徒刑、最輕本刑為
    3 年以上有期徒刑之罪或高等法院管轄第一審案件，其於準
    備程序進行中，先就被訴事實為有罪之陳述，經告知其簡式
    審判程序之旨，並聽取公訴人、被告之意見後，本院業已依
    刑事訴訟法第273條之1第1 項之規定，裁定由受命法官獨任
    以簡式審判程序進行本案之審理。
貳、實體事項
一、前揭事實業據被告於本院審理時坦承不諱，並有扣案之第一
    級毒品海洛因（淨重0.25公克）及注射針筒、吸管各1 支可
    憑。而被告為警查獲後所採集之尿液檢體，經送請檢驗，結
    果呈海洛因之嗎啡陽性反應（由於海洛因在人體內會代謝成
    嗎啡，因此涉嫌海洛因之吸食者，係檢驗其尿液中之嗎啡反
    應），有臺灣尖端先進生技醫藥股份有限公司94年9 月16日
    濫用藥物檢驗報告附卷可稽，足見被告自白施用第一級毒品
    海洛因之情節，與事實相符，應可採信。又被告前因施用毒
    品案件，經送觀察、勒戒後，因認有繼續施用毒品傾向，令
    入戒治處所施以強制戒治，於89年7 月25日停止戒治付保護
    管束，於90年2 月23日管束期滿執行完畢，經臺灣基隆地方
    法院檢察署檢察官於90年3 月29日，以90年度戒毒偵字第25
    號為不起訴處分確定。又因施用毒品案件，經送強制戒治，
    自91年5月21日起執行，92年5月21日執行完畢釋放等情，亦
    有臺灣高等法院被告前案紀錄表、前揭不起訴處分書附卷足
    佐。綜上所陳，本案事證明確，被告於強制戒治執行完畢後
    ，5年以內再犯施用毒品之犯行，堪可認定，應依法論科。
二、論罪科刑：
    (一)查海洛因係毒品危害防制條例所列管之第一級毒品，此
        為該條例第2條第2項第1 款所明定；又犯毒品危害防制
        條例第10條施用毒品之罪者，檢察官應聲請法院裁定，
        令被告入勒戒處所觀察、勒戒，經觀察、勒戒後，無繼
        續施用毒品之傾向者，應即釋放，並由檢察官為不起訴
        處分，有繼續施用毒品之傾向者，則由檢察官先聲請法
        院裁定令入戒治處所施以強制戒治，俟強制戒治期滿，
        再行釋放，並由檢察官為不起訴處分；而依前開規定觀
        察勒戒或強制戒治執行完畢釋放後，5 年內再犯施用毒
        品之罪者，檢察官應依法追訴，毒品危害防制條例第20
        條第1項、第2項、第23條第2項分別定有明文。
    (二)核被告於強制戒治執行完畢後，5 年以內再犯施用第一
        級毒品海洛因之行為，係犯毒品危害防制條例第10條第
        1 項之施用第一級毒品罪。被告持有第一級毒品海洛因
        之低度行為，應為施用毒品之高度行為所吸收，不另論
        罪。被告前後多次施用第一級毒品海洛因之犯行，時間
        緊接，所犯係構成要件相同之罪名，顯係基於概括犯意
        而反覆為之，為連續犯，應依刑法第56條之規定，論以
        一罪，並依法加重其刑。公訴人雖僅就被告於94年9 月
        4 日中午12時許施用第一級毒品海洛因之犯行提起公訴
        ，然未據起訴部分與已起訴部分既有如前述連續犯之裁
        判上一罪關係，應為起訴效力所及，本院依法併予審理
        。查被告前曾受如事實欄所載有期徒刑之執行，此有臺
        灣高等法院被告前案紀錄表附卷可考，其於有期徒刑執
        行完畢後5 年以內，再犯本件最重本刑為有期徒刑以上
        之刑之罪，為累犯，應遞予加重其刑。本院審酌被告犯
        罪之動機、吸食頻率、曾有施用毒品之前科仍不知戒除
        ，惟犯罪後坦承犯行，且所犯之施用毒品犯行乃戕害自
        己身心健康，並未危及他人等一切情狀，量處如主文所
        示之刑。
    (三)末查，扣案白粉（淨重0.25公克），屬毒品危害防制條
        例所明定列管之第一級毒品海洛因，此有法務部調查局
        94年11月18日調科壹字第320003193 號檢驗通知書在卷
        可憑，應併同無法析離之分裝袋1 只，依毒品危害防制
        條例第18條第1 項前段之規定，宣告沒收銷燬之。扣案
        之注射針筒1支為市售一般藥用之物，吸管1支則為市售
        吸管，雖非專供施用毒品之器具，此業據本院當庭勘驗
        無訛（94年12月7 日審判筆錄參照），然屬被告所有供
        施打海洛因所用之物，業據被告供明無誤，爰依刑法第
        38條第1項第2款之規定宣告沒收。
據上論斷，應依刑事訴訟法第273條之1第1項、第299條第1 項前
段，毒品危害防制條例第10條第1項、第18條第1項前段，刑法第
11條前段、第56條、第47條、第38條第1項第2款，判決如主文。
本案經檢察官乙○○到庭執行職務。
中　　華　　民　　國　　94　　年　　12　　月　　21　　日
                  刑事第五庭法  官　楊皓清
以上正本證明與原本無異。
對於本件判決如有不服，應於收受送達後10日內，向本院提出上
訴書狀，上訴於臺灣高等法院，並按他造當事人之人數附具繕本
。
中　　華　　民　　國　　94　　年　　12　　月　　21　　日
                            書記官　王月娥
附錄論罪法條：
毒品危害防制條例第10條第1項：
施用第一級毒品者，處6月以上5年以下有期徒刑。
